【裁判字號】    98,交抗,1637
【裁判日期】    980727
【裁判案由】    違反道路交通管理處罰條例
【裁判全文】
臺灣高等法院交通事件裁定            98年度交抗字第1637號
抗  告  人
即受處分人  甲○○
上列抗告人因違反道路交通管理處罰條例案件，不服臺灣士林地
方法院中華民國98年5月7日所為裁定（98年度交聲字第 299號）
，提起抗告，本院裁定如下：
    主  文
抗告駁回。
    理  由
一、按車輛面對圓形紅燈之行車管制號誌，表示禁止通行，不得
    超越停止線或進入路口；汽、機車行經有燈光號誌管制之交
    岔路口闖紅燈者，處新臺幣（下同）1,800元以上5,400元以
    下罰鍰，並記違規點數3點，道路交通標誌標線號誌設置規
    則第206條第5款第1目、道路交通管理處罰條例第3條第8款
    、第53條第1項、第63條第1項第3款分別定有明文。又按行
    為人有違反道路交通管理處罰條例之情形者，應填製舉發違
    反道路交通管理事件通知單，並於被通知人欄予以勾記，當
    場舉發者，如被查獲之駕駛人或行為人為受處分人時，應於
    填記通知單後將通知聯交付該駕駛人或行為人簽名或蓋章收
    受之；拒絕簽章者，仍應將通知聯交付該駕駛人或行為人收
    受，並記明其事由及交付之時間；拒絕收受者，應告知其應
    到案時間及處所，並記明事由與告知事項，視為已收受；違
    反道路交通管理事件行為人，未依規定自動繳納罰鍰，或未
    依規定到案聽候裁決，處罰機關應依基準表於通知單送達且
    逾越應到案期限60日之3個月內，逕行裁決之，違反道路交
    通管理事件統一裁罰基準及處理細則第11條第1項第1款、第
    44 條第1項前段亦分別定有明文。
二、原裁定意旨略以：抗告人即受處分人甲○○於民國97年9 月
    10日17時45分許，騎乘車號RYY-361號輕型機車，行經臺北
    市○○街與寧波西街交岔路口時，適三元街之燈光管制號誌
    為圓形紅燈，其未在停止線前停等，即通過三元街交岔路口
    ，為警攔停製單舉發，受處分人拒絕簽收舉發單等事實，業
    據受處分人承認，並有證人即臺北市政府警察局中正第二分
    局泉州街派出所舉發員警李以宏到庭證述屬實，再審酌受處
    分人逾越應到案期限60日以上始到案陳述意見，認原處分機
    關援引首揭規定，裁處受處分人4,500元罰鍰，並記違規點
    數3點，並無不當，本件異議無理由，予以駁回。
三、抗告意旨略以：證人李以宏警員說謊，當時確有另一員警在
    寧波西街上低頭開單；原裁定記載「97年9月25日」日期錯
    誤，搞錯人；受處分人絕無證人所說之咆哮；李警員當時態
    度不肖，趾高氣昂，不愛理人，也無告知15日內要繳罰款；
    受處分人與兒子於事發當天到泉州街派出所問清楚，但得不
    到答案，等收到裁決書時，卻要罰4,500 元，請求與派出所
    人員當面對質；不要以為警察所說都是對的云云。
四、經查：
  (一)按闖紅燈等交通違規行為，本係在瞬間發生，委由當場執行
    取締違規警員之判斷，並為立即之取締作為，為達成維持交
    通秩序目的所必要。依現有交通法規，也未就舉發交通違規
    行為，限制於須以科學儀器所採證據，而摒除單憑執法人員
    舉發之相關規定，此觀之道路交通管理處罰條例第7條、第7
    條之1、第7條之 2規定即明。因此，交通違規事件之舉發，
    雖未能提出現場違規照片以為佐證，法院亦僅能就現有之所
    有證據資料，包括供述及非供述證據，依據證據法則，憑以
    認定有無交通違規行為。
  (二)證人即舉發員警李以宏於原審證稱：受處分人違規，當時三
    元街行向之燈光號誌為紅燈，寧波西街已綠燈10幾秒，受處
    分人直接騎乘機車從三元街左轉至寧波西街，並非自三元街
    下車牽機車到寧波西街的待轉區，再從待轉區直行，其當時
    在寧波西街，觀看受處分人之行車動向始末，當時只有受處
    分人1 輛車違規，並無誤認之可能，其發現受處分人違規，
    旋騎乘機車在寧波西街迴轉，在寧波西街與和平西路口攔檢
    受處分人，開單舉發；其於舉發當時，請受處分人在舉發通
    知單上簽名，受處分人咆哮，拒絕簽收紅單等語（見原審卷
    第27頁至第32頁），並有當庭繪製之現場圖附卷可稽（見原
    審卷第36頁）。
  (三)受處分人自承拒絕簽收舉發通知單（見原審卷第4頁），而
    舉發員警於其上註記：「拒簽收」字樣，亦有該通知單影本
    在卷可稽（見原審卷第48頁），依前揭違反道路交通管理事
    件統一裁罰基準及處理細則第11條第1項第1款規定，縱令受
    處分人拒絕簽收舉發通知單，亦視為已收受。受處分人遲至
    98年1 月20日始到案陳述意見，有交通違規案件陳述書為憑
    （見原審卷第14頁），從而，原處分機關以受處分人逾越應
    到案期限60日以上，依違反道路交通管理事件統一裁罰基準
    表之規定，逕行裁處最高罰鍰4,500元，於法並無違誤。
  (四)受處分人提起抗告，空言員警說謊、應到案日期錯誤、搞錯
    人云云，惟其違規之事實明確，已如前述。其既未能提出相
    關證據以推翻前開事證，復無其他積極證據足資證明舉發員
    警有捏造事實違法取締之情事，本件抗告即不可採。至於受
    處分人希望與派出所主管對質，因主管並未在受處分人違規
    時在場，與受處分人是否違規無關，自無對質之必要。
五、綜上所述，原法院維持原處分機關依前揭規定之裁處結果，
    駁回受處分人之聲明異議，認事用法，均無不合。受處分人
    執前詞提起抗告，為無理由，應予駁回。
六、據上論結，應依道路交通案件處理辦法第26條，刑事訴訟法
    第412條，裁定如主文。
中    華    民    國    98    年     7    月    27    日
            刑事第十三庭  審判長法  官  曾德水
                                法  官  陳恆寬
                                法  官  趙文
以上正本證明與原本無異。
不得再抗告。
                                書記官  葉金發
中    華    民    國    98    年    7     月    28    日


司法院資訊處製作；財團法人民間司法改革基金會備份。
